# 长期股权投资的核算问题，陈版

提问人：呼叫帮助 时间：2010-03-06 17:24:31
A上市公司拥有B上市公司25%的股权，是B上市公司的第一大股东，已经超过了股权分置改革的锁定期。本年度减持到10%以下，请问是否能转到可供出售金融资产，还是只能在长期股权投资核算？我个人认为准则没有规定长期投资可以与金融资产可以相互转换，所以只能在长期股权投资核算？ 我的意见是否正确？

回答人：chenyiwei
回复 楼主 呼叫帮助 的帖子如果已经丧失了控制、共同控制或重大影响，且公允价值可以可靠确定的，则不再属于 2 号准则的规范范围，应转为金融资产核算。